# 利润分配

提问人：lixiaoqiu 时间：2013-12-12 23:42:19
企业 2004 年新增注册资本时挂其他应付款（原股东单位）， 2010 年-2011年股权变更至另一家公司， 2012 年至今又变更成原股东单位， 2011 年企业将未分配利润直接冲减股东单位其他应付款，可以吗？

回答人：chenyiwei
请详细说明交易的背景和过程（其中涉及的公司可以用ABC等代表），以及企业所作出的账务处理。并关注当初确认其他应付款以及现在的冲回有无充分依据，对方（原股东单位）是否确认等。

提问人：jinjingui 时间：2014-03-08 15:12:36
请教陈老师：一企业为分公司，账上其他应付款-母公司 200 万元，今年直接做：借：其他应付款 200 万，贷：未分配利润 200 万， 我的疑问是： 1 、有什么依据可以这样做，或者根本不可以这么做，应计入营业外收入？如果计入收入，分公司是不是要缴纳企业所得税？ 2 、这样做的话，母公司是计入营业外支出的，那么不能税前扣要交企业所得税，对不？ 谢谢老师指点了！

回答人：chenyiwei
请把事实背景进一步了解清楚。如果属于母公司对子公司的资本性投入性质，则子公司应把豁免的负债转入资本公积，母公司计入长期股权投资成本。税前扣除的可能性似乎不大。

提问人：zhs7403 时间：2014-03-09 09:26:34
陈老师,计入资本公积我理解,因为权益性交易.为什么母公司计入长投?

回答人：chenyiwei
既然权益性交易的实质是母公司对子公司的资本性投入，子公司计入资本公积，那么母公司计入长投也就很自然了，这两者的处理是对应的。解释 4 号第七条“结算企业是接受服务企业的投资者”的规定也能说明这一点。

提问人：jinjingui 时间：2014-03-09 14:29:24
陈老师好，如果是子公司，是可以资本公积；如果是一般企业的豁免，是计入营业外收入；但是分公司也是计入资本公积，这一点没理解呢，分公司也可以有资本公积啊？总公司对分公司的长期投资，这能跟母公司对子公司的核算一样吗？总公司与分公司是关联方吗？请您解惑啊！

回答人：chenyiwei
总分公司之间没有长期股权投资，只有拨付所属资金和上级拨入资金。分公司一般不用“资本公积”科目。而且分公司并非独立的民事主体，因此总部对分公司的债务不存在“豁免”一说。如确实无需支付的，可增加上级拨入。